臺灣板橋地方法院刑事判決　　　　　　 100年度侵訴字第25號
公　訴　人　臺灣板橋地方法院檢察署檢察官
被　　　告　陳冠呈
指定辯護人　戴銀生律師
上列被告因妨害性自主案件，經檢察官提起公訴（偵查案號：10
0 年度偵字第1631號），本院判決如下：
    主  文
陳冠呈對於未滿十四歲之女子為性交，處有期徒刑壹年捌月，緩
刑貳年，緩刑期間付保護管束，並應向檢察官指定之政府機關、
政府機構、行政法人、社區或其他符合公益目的之機構或團體提
供壹佰小時之義務勞務。
    事  實                                
壹、陳冠呈於民國99年12月6 日7 時許藉由網路即時通，以「Gu
    an仔？？」為暱稱，結識暱稱為「笨：）」之未滿14歲代號
    00000000號之女子（係86年10月生，真實姓名年籍詳卷，下
    稱A 女），雙方於即時通言談中陳冠呈曾詢問A 女之年紀，
    經A 女回答14歲，之後陳冠呈取得A 女同意後，於同日10時
    許騎乘機車前往A 女位於新北市永和區○○○路○ 段住處樓
    下（地址詳卷），將A 女接回新北市○○區○○路201 號13
    樓之1 住處，過程中陳冠呈依據先前A 女所稱年齡為14歲之
    詞，以及自身認知就讀國中之人年齡約介於13至15歲之間，
    故詢問A 女是否就讀國中二年級，經A 女明確答稱係就讀國
    中一年級後，已足生A 女實際年齡只有13歲之疑慮，且依A
    女當日穿著黃色T 恤、牛仔短褲加褲襪，外加深藍色長袖外
    套，頭髮直放並未化妝或為其他使自己更為成熟之打扮，身
    高僅有154 公分，外型上不僅稚氣未脫，穿著打扮仍有濃厚
    年輕學子之模樣，在未檢視A 女身份證件或詢明出生年月日
    之情況下，足以預見A 女甚有可能係未滿14歲之女子，竟仍
    因一時慾念，基於與未滿14歲女子性交之不確定犯意，於同
    日中午某時，在其前述住處房間內，於徵得A 女同意後，以
    其性器插入A 女性器內，以此方式與A 女為性交行為一次，
    而不違背其本意。嗣A 女母親即代號00000000A 之女子（真
    實姓名年籍詳卷，下稱B 女）查覺有異，經報警處理，因而
    查悉上情。
貳、案經A 女、B 女訴由臺北市政府警察局中正第一分局移送臺
    灣板橋地方法院檢察署檢察官偵查起訴。
    理  由                                
壹、程序方面：
一、按司法機關所製作必須公示之文書，不得揭露被害人之姓名
    、出生年月日、住居所及其他足資識別被害人身份之資訊。
    性侵害犯罪防治法第12條第2 項定有明文。本件判決關於告
    訴人A 女及B 女之姓名、年籍、住所等資訊，依上開規定均
    分別以代號稱呼或註明參照卷內事證，以符合上開法條關於
    性侵害被害人資料保密之要求，合先敘明。
二、按被告以外之人於審判外之言詞或書面陳述，除法律有規定
    者外，不得作為證據，刑事訴訟法第159 條第1 項固有明文
    。惟被告以外之人於偵查中向檢察官所為之陳述，除顯有不
    可信之情況者外，得為證據；又被告以外之人於審判外之陳
    述，雖不符刑事訴訟法第159 條之1 至第159 條之4 之規定
    ，而經當事人於審判程序同意作為證據，法院審酌該言詞陳
    述作成時之情況，認為適當，亦得為證據，當事人、代理人
    或辯護人於法院調查證據時，知有第159 條第1 項不得為證
    據之情形，而未於言詞辯論終結前聲明異議者，視為有前項
    之同意，同法第159 條之1 第2 項、第159 條之5 亦有明文
    。查告訴人A 女於警詢所為之陳述，雖屬傳聞證據，然檢察
    官、被告陳冠呈及其辯護人迄至言詞辯論終結前均不爭執其
    證據能力，亦未再聲明異議，本院審酌上開證據資料製作時
    之情況，尚無違法不當及證明力明顯過低之瑕疵，亦認為以
    之作為證據應屬適當，揆諸刑事訴訟法第159 條之5 之規定
    ，亦認前揭證據資料有證據能力；又證人即告訴人A 女於檢
    察官訊問時所為之陳述，雖因未滿16歲，依照刑事訴訟法第
    186 條第1 項第1 款之規定毋庸具結，前開陳述經本院審酌
    認無顯不可信之情況，依據刑事訴訟法第159 條之1 第2 項
    之規定，自得作為證據。
三、本判決下列所引用之下列各項供述及非供述證據，被告及其
    辯護人、檢察官均未於本院準備程序、審判期日予以爭執，
    且迄至言詞辯論終結前亦未聲明異議，本院審酌該等證據查
    無違法、不當、顯不可信等不宜作為證據之情事，依刑事訴
    訟法第159 條之5 第2 項、第159 條之4 之規定，均得作為
    證據。
貳、實體方面： 
一、被告對於在99年12月6 日中午某時許在其住處房間內，徵得
    告訴人A 女同意後，有將其性器插入告訴人A 女性器內為性
    交之客觀事實，於警詢、偵查及本院審理中均坦承不諱，並
    經告訴人A 女於警詢、偵訊時指述綦詳，且有告訴人A 女於
    99年12月9 日就醫檢查而取得之國立臺灣大學醫學院附設醫
    院受理疑似性侵害事件驗傷診斷書、被告與告訴人A 女網路
    即時通對話紀錄各1 份在卷可稽（參偵卷所附密封袋及本院
    卷第22至24頁）；又告訴人A 女係於86年10月間出生，有告
    訴人A 女之性侵害案件真實姓名對照表1 份附卷可憑（參偵
    卷所附密封袋），是其與被告為性交行為時尚未滿14歲等情
    ，均堪先認定。被告及其辯護人另辯稱：告訴人A 女當時有
    告知被告已滿14歲，告訴人A 女在警詢時亦有自稱滿14歲，
    其與告訴人A 女發生性交行為時，不知告訴人A 女未滿14
    歲，其以為告訴人A 女是（國中）晚讀云云。經查：
  (一)告訴人A 女於警詢時確曾陳稱：他（指被告，下同）問其幾
    歲，其回答他14歲等語（參偵卷第10頁），核與被告所提出
    案發當日其與告訴人A 女網路即時通對話紀錄所示「『Guan
    仔？？』：你幾歲XD，『笨：）』：14」之情相合（參本院
    卷第22頁），然依證人即告訴人A 女於本院審理中證稱：當
    日被告載其至被告住處時，被告曾問其是不是國二，其說不
    是，其是國一等語（參本院卷第86頁反面及87頁），而參以
    被告當庭對證人即告訴人A 女此部分證述並無意見，足認當
    日被告確有前述發問，而告訴人A 女亦有前述回答之情屬實
    ；對照被告於警詢時供稱：其大約知悉就讀國中時之年齡是
    13至15歲間等語（參偵卷第5 頁），是綜合上述，告訴人A
    女固曾向被告答稱14歲，惟並未具體明確答稱已否「年滿」
    14歲，依社會一般生活經驗可知，描述自己或他人年紀時，
    除特別強調「年滿」特定歲數，多有以「虛歲」亦即將要年
    滿之歲數加以指述之情形，從而，告訴人A 女當時自稱14歲
    ，實際上其是否已滿14歲，客觀上非無疑義；其次，告訴人
    A 女既向被告答稱就讀國中一年級，被告亦知悉就讀國中之
    人年齡約介於13至15歲之間，則告訴人A 女甚有可能僅係年
    滿13歲而未滿14歲之情，當為被告所得預見，且被告如真介
    意告訴人A 女之實際年齡，亦即告訴人A 女已否年滿14歲將
    成為是否與告訴人A 女見面、交往甚至發生性交行為之判斷
    依據，依當時客觀情況，於網路即時通言談中或當面向告訴
    人A 女詢問出生年月日，一勞永逸地解決內心疑惑，衡情應
    非難事，惟被告除概括詢問告訴人A 女之年齡及就讀國中之
    年級外，並無就告訴人A 女實際年齡及何以國中晚讀之情事
    ，進一步詢問告訴人A 女確切年紀或出生年月日，在在顯示
    被告與告訴人A 女發本件性交行為之時，應無告訴人A 女已
    滿14歲之確切認知，但其仍執意與告訴人A 女發生性交行為
    ，故其有與未滿14歲之女子為性交之不確定故意，已甚昭然
    。被告及其辯護人所辯各詞，與上開事證及事理不符，概為
    卸責之詞，不足為採。
  (二)另據證人即告訴人A 女於本院審理時證稱：當日被告載其去
    被告住處時，其裝扮為黃色T 恤、牛仔短褲加褲襪，還有穿
    一件深藍色長袖外套，沒有要讓自己成熟一點特別去裝扮，
    亦沒有化妝，髮型是把頭髮放下來，就如卷附照片所示，卷
    附照片係其報案之後一星期在警察局內所拍攝，其當時身高
    約154 （公分）等語（參本院卷第87頁，卷附照片1 張另參
    偵卷所附密封袋），而被告對證人即告訴人A 女所證述之穿
    著、打扮、身高等內容並不爭執，堪認證人即告訴人A 女上
    開證述屬實。而依證人即告訴人A 女前開證述及卷附照片所
    示，案發當日告訴人A 女之髮型係頭髮直放並未化妝，亦未
    為其他使自己更為成熟之打扮，外型上不僅稚氣未脫，穿著
    打扮仍有濃厚年輕學子之模樣，且身高僅154 公分並不高大
    ，就一般常情及生活經驗而言，告訴人A 女是否已滿14歲，
    甚為可疑，顯難僅依告訴人A 女片面陳述而為認定，被告身
    為成年人，對於告訴人A 女是否已滿14歲，自難諉稱毫無懷
    疑之處，由此益見被告及其辯護人所稱告訴人A 女自稱14歲
    ，被告即全盤採信告訴人A 女所言，並無與未滿14歲之人性
    交之犯意云云，顯係卸免重罪刑責之詞，洵無足採。
  (三)綜上，被告及其辯護人所辯之詞，尚與卷附事證及事理有違
    ，實不足採。本件事證明確，被告基於對未滿14歲之女子為
    性交之不確定故意，並與之為性交之犯行，堪以認定，應依
    法論罪科刑。
二、核被告所為，係犯刑法第227條第1項之對於未滿14歲之女子
    為性交罪。兒童及少年福利法第70條第1 項規定：「成年人
    教唆、幫助或利用兒童及少年犯罪或與之共同實施犯罪或故
    意對其犯罪者，加重其刑至2 分之1 。但各該罪就被害人係
    兒童及少年已定有特別處罰規定者，不在此限。」查告訴人
    A 女於被告行為時雖係未滿14歲之少女，然刑法第227 條第
    1 項之罪係就被害人為未滿14歲之少年所設之特別處罰規定
    ，是以被告所犯上開罪行，自毋庸適用兒童及少年福利法第
    70條第1 項前段之加重其刑規定，併此敘明。查刑法第227
    條第1 項之罪為最輕本刑3 年以上有期徒刑之罪，而被告與
    告訴人A 女因網路即時通而結識，被告一時衝動難忍，思慮
    欠周致罹本罪，且事後已與告訴人A 女、B 女達成和解，業
    於100 年10月25日支付新台幣11萬元予告訴人A 女、B 女收
    受，作為對告訴人A 女、B 女之精神賠償之情，有和解協議
    書影本1 份（參本院卷所附密封袋）在卷可佐，足見其犯罪
    情狀顯可憫恕，縱科以法定最低刑度之刑，猶嫌過重，本件
    確有情輕法重之狀況，故對被告本件犯行，依刑法第59條規
    定酌減其刑。
三、審酌被告因一時放縱情慾導致行為脫軌，並因而觸犯刑事法
    律，於犯罪後已供認所為犯行之客觀行為，且其並未以強暴
    、脅迫等違背他人意願之方式為犯罪手段，本件以前無故意
    犯罪經法院判刑之前科紀錄（參卷附臺灣高等法院被告前案
    紀錄表），素行尚可，又犯罪後已與告訴人A 女、B 女達成
    民事和解，復已依約履行和解條件之犯後態度，兼衡其犯罪
    之動機、目的、手段、智識程度等一切情狀，量處如主文所
    示之刑，以資處罰。
四、查被告本件以前未曾因故意犯罪受有期徒刑以上刑之宣告，
    其因一時放縱情慾進而觸犯刑事法律，於犯罪後已供認所為
    犯行之客觀行為，並已賠償告訴人A 女、B 女等情，業如前
    述，本院因認被告經此偵審程序及罪刑宣告後，當知所警惕
    ，信無再犯之虞，前開對之所宣告之刑，以暫不執行為當，
    茲依刑法第74條第1 項第1 款規定，併宣告緩刑2 年，以啟
    自新。另依刑法第74條第2 項第5 款規定，命其向檢察官指
    定之政府機關、政府機構、行政法人、社區或其他符合公益
    目的之機構或團體，提供100 小時之義務勞務，以觀後效，
    並依刑法第93條第1 項第1 款、第2 款之規定，諭知緩刑期
    間付保護管束。
據上論斷，應依刑事訴訟法第299 條第1 項前段，刑法第227 條
第1 項、第59條、第74條第1 項第1 款、第2 項第5 款、第93條
第1 項第1 款、第2 款，判決如主文。
本案經檢察官游璧庄到庭執行職務。
中    華    民    國   100    年    11    月    18    日
                  刑事第九庭  審判長法  官  王士珮
                                    法  官  張誌洋
                                    法  官  李俊彥
以上正本證明與原本無異。
如不服本判決應於收受送達後10日內向本院提出上訴書狀，並應
敘述具體理由；其未敘述上訴理由者，應於上訴期間屆滿後20日
內向本院補提理由書（均須按他造當事人之人數附繕本）「切勿
逕送上級法院」
                                    書記官  林文達
中    華    民    國   100    年    11    月    18    日
附錄本案論罪科刑法條全文：
刑法第227條
對於未滿十四歲之男女為性交者，處3 年以上10年以下有期徒刑
。
對於未滿十四歲之男女為猥褻之行為者，處6 月以上5 年以下有
期徒刑。
對於十四歲以上未滿十六歲之男女為性交者，處7 年以下有期徒
刑。
對於十四歲以上未滿十六歲之男女為猥褻之行為者，處3 年以下
有期徒刑。
第1 項、第3 項之未遂犯罰之。